【裁判字號】    90,上訴,1535
【裁判日期】    900926
【裁判案由】    違反電業法
【裁判全文】
臺灣高等法院臺中分院刑事判決                民國九十年度上訴字第一五三五號
    上  訴  人  臺灣彰化地方法院檢察署檢察官
    被      告  丁○○
右上訴人因被告違反電業法案件，不服臺灣彰化地方法院中華民國九十年七月十三日
第一審判決（民國九十年度訴字第六三三號，起訴案號：臺灣彰化地方法院檢察署民
國九十年度偵字第一二三五號），提起上訴，本院判決如左：
    主      文
原判決撤銷。
丁○○以磁鐵吸附電表圓盤之方法，使計量失效不準而竊電，處罰金伍仟元，如易服
勞役以佰元折算壹日。
    事      實
一、丁○○為節省電費之支出，竟於民國（下同）九十年一月十二日十八時，在其位
    於彰化縣埔鹽鄉○○村○○路○段二四五號住所門前，將一塊撿得之磁鐵放置於
    臺灣電力公司電錶玻璃外殼之下方（電錶號碼00000000號），致使電表
    圓盤被磁鐵吸附住無法轉動，因而計量失效不準，以此方式竊電使用之，嗣於同
    年月十三日九時三十分許，在上開地點為臺灣電力公司彰化營運處稽查員甲○○
    會同警方查獲，並扣得磁鐵一塊。
二、案經彰化縣警察局溪湖分局報由臺灣彰化地方法院檢察署檢察官偵查起訴。
    理      由
一、訊據被告丁○○否認有竊電情事，辯稱該磁鐵係被告父親丙○所放置，被告並不
    知情云云，惟查被告於警訊時已自承：「我是以磁鐵將電表吸住，使其電表內轉
    盤不轉，我是於昨（十二）日十八時開始竊電行為」等語，偵查中被訊以警訊之
    言詞是否實在，亦表示：「我是有承認，有裝磁鐵」，並稱：「知道這樣是犯法
    ，我也願給電力公司罰款並分期繳納」（偵查卷九頁反面、十頁），且在電力公
    司稽查員甲○○查獲竊電所製作之用電實地調查書上蓋章確認，有該調查書一份
    附卷可稽，並經證人甲○○於警訊證陳屬實，復有磁鐵一塊扣案及現場照片一張
    可資佐證，被告之父丙○雖於偵查中到庭證稱：「我在路上撿到磁鐵，我就試試
    看，把磁鐵放在電錶，我也不知道那是做什麼用的，我兒子不知道這件事」云云
    ，然丙○乃八十六歲之高齡老翁，不識字，而以磁鐵放置於電錶外殼之下方，得
    使計量失效不準，並非一般人皆能知悉之常識，何以高齡八十六歲之丙○能為之
    ，已有可疑，且丙○既自承：「我也不知道那（磁鐵）是做什麼用的」，則依常
    理即不可能去將磁鐵放在電錶上，是其證詞顯係為維護被告所為不實之供述，應
    不足採，而竊電可以減少被告電費之支出，對被告有利，參以被告於警訊及偵查
    中均承認有竊電行為，則該磁鐵乃被告為竊電所放置，洵無置疑，其有竊電之犯
    行，堪予認定。
二、核被告所為，係犯電業法第一百零六條第三款之以磁鐵吸附電錶圓盤，使計量失
    效不準之方法竊電罪，其以單一行為接續竊電，應祇構成一竊電罪。乃原審未察
    ，遽認係被告之父丙○竊電而予被告無罪諭知，顯有未合，檢察官上訴指摘原判
    決不當，為有理由，應由本院予以撤銷改判，爰審酌被告犯罪之動機、手段、所
    生之危害及犯後態度等一切情狀，量處如主文第二項所示之罰金及諭知易服勞役
    之折算標準示懲。至扣案之磁鐵一塊雖係被告供犯罪所用之物，惟被告並未承認
    係其所有，故不予宣告沒收。
三、據上論斷，應依刑事訴訟法第三百六十九條第一項前段、第三百六十四條、第二
    百九十九條第一項前段、電業法第一百零六條第三款、刑法第十一條前段、第四
    十二條第二項，罰金罰鍰提高標準條例第一條前段第二條，判決如主文。
本案經檢察官乙○○到庭執行職務。
中華      民      國      九十       年     九      月   二十六   日
                                臺灣高等法院臺中分院刑事第二庭
                                      審判長法  官  羅  禮  政
                                            法  官  蔡  聰  明
                                            法  官  陳  欣  安
右正本證明與原本無異。
如不服本判決應於收受送達後十日內向本院提出上訴書狀，其未敘述上訴之理由者並
得於提起上訴後十日內向本院補提理由書（均須按他造當事人之人數附繕本）。
                                            書記官  紀  美  鈺
中      華      民      國      九十       年     九      月   二十八   日
所犯法條：
電業法第一百零六條
有左列行為之一者為竊電，處五年以下有期徒刑、拘役或五百元以下罰金：
一  未經電業供電，而在其供電線路上私接電線者。
二  繞越電度表或其他計電器，損壞或改動表外之線路者。
三  損壞或改變電度表、無效電力計、其他計電器之構造，或以其他方法使其失效不
    準者。
四  在電價較低之線路上，私接電價較高之電器者。
五  包燈用戶，在原定電燈盞數及瓦特數以外，私自增加盞數或瓦特數者。
六  電力用戶，在原申請馬力數、數或仟伏安數以外，私自增加馬力數數或仟伏
    安數者。
                                                                        Ｒ


司法院資訊處製作；財團法人民間司法改革基金會備份。
